【裁判字號】    90,易,1573
【裁判日期】    901226
【裁判案由】    竊盜
【裁判全文】
臺灣彰化地方法院刑事判決                          九十年度易字第一五七三號
    公  訴  人  臺灣彰化地方法院檢察署檢察官
    被      告  乙○○
    被      告  甲○○
右被告等因竊盜案件，經檢察官提起公訴（九十年度偵字第四一四０號），本院判決
如左：
        主  文
乙○○共同攜帶兇器竊盜，累犯，處有期徒刑捌月。扣案之汽車電源起動器壹組及鑰
匙壹支均沒收。
甲○○共同攜帶兇器竊盜，處有期徒刑柒月。扣案之汽車電源起動器壹組及鑰匙壹支
均沒收。
        事  實
一、乙○○前曾於民國八十六年三月二十三日，因違反肅清煙毒條例及麻醉藥品管理
    條例案件，經本院分別判處有期徒刑三年一月及三月，並定應執行刑為有期徒刑
    三年二月確定，入監執行後，經假釋付保護管束，於八十九年七月二十八日因保
    護管束期滿未經撤銷而視為執行完畢。竟另行與甲○○共同基於為自己不法所有
    之犯意聯絡，因需車代步，乃於九十年六月八日零時許，由甲○○駕駛車牌號碼
    ＱＪ─八二八三號自用小客車，搭載攜帶所有汽車電源起動器一組、鑰匙一支及
    客觀上足供兇器使用之六角板手一支（前開六角板手一支未扣案，且經乙○○於
    行竊後丟棄）之乙○○，前往彰化縣和美鎮○○里○○路一一一號印象牛排館前
    ，共同找尋所欲竊盜之車輛目標，並推由乙○○一人下手行竊，甲○○則先行離
    去，並約定倘乙○○行竊未得手，再通知甲○○駕車回上開地點搭載乙○○。乙
    ○○即在上開地點，以所有前開六角板手一支，插入郭江和所有車牌號碼ＰＦ─
    七Ｏ九Ｏ號客貨兩用車駕駛座車門鎖，以未破壞車門鎖之方式，打開前開車門後
    ，再以其所有之汽車電源起動器一組及鑰匙一支發動上開車輛，並駕駛離去之方
    式，竊得前開車輛一部，旋即駕駛該車前往甲○○住處搭載甲○○外出。嗣九十
    年六月八日凌晨三時許，途經在彰化縣線西鄉○○村○○路一七０之一號前，為
    警當場查獲，並起出前開乙○○所有、供竊盜所用之汽車電源起動器一組及鑰匙
    一支扣案。
二、案經彰化縣警察局和美分局報請臺灣彰化地方法院檢察署檢察官偵查起訴。
        理  由
一、訊據被告乙○○對於右揭事實坦承不諱；質之被告甲○○則矢口否認涉有何右揭
    犯行，辯稱：伊不知被告乙○○會偷車云云。惟查：右揭事實，業據被告甲○○
    於警訊及偵查中坦認有共同偷竊之意等語無訛，並經被告乙○○供述屬實，被告
    甲○○嗣於本院審理時改辯稱不知情一節，顯係臨訟卸責之詞，無可採信。此外
    ，復經證人即被害人郭江和於警訊及本院審理時證述明確，且有贓物認領保管收
    據、車籍作業系統─查詢認可資料各一件、照片三幀在卷可稽，並有被告乙○○
    所有、供竊盜所用之汽車電源起動器一組及鑰匙一支扣案可佐，本件事證明確，
    被告乙○○、甲○○二人前開犯行均足認定。
二、核被告乙○○、甲○○二人所為，均係犯刑法第三百二十一條第一項第三款之攜
    帶兇器竊盜罪。公訴人認被告乙○○、甲○○二人係犯刑法第三百二十條第一項
    之普通竊盜罪，尚有未洽，起訴法條均應予以變更。又被告乙○○、甲○○二人
    有犯意聯絡與行為分擔，均應論以共同正犯。再被告乙○○前曾於八十六年三月
    二十三日，因違反肅清煙毒條例及麻醉藥品管理條例案件，經本院分別判處有期
    徒刑三年一月及三月，並定應執行刑為有期徒刑三年二月確定，入監執行後，經
    假釋付保護管束，於八十九年七月二十八日因保護管束期滿未經撤銷而視為執行
    完畢，有臺灣高等法院被告全國前案紀錄表及臺灣彰化地方法院檢察署刑案資料
    查註紀錄表各一份附卷可稽，其於五年內再犯本件有期徒刑以上之罪，為累犯，
    應依刑法第四十七條規定，加重其刑。爰審酌被告乙○○、甲○○二人之素行、
    犯罪之動機、目的、持客觀上足供兇器使用之六角板手竊盜之手段、竊盜之客體
    為車輛一部、所生之危害、被告乙○○雖為累犯，然犯罪後坦認犯行，態度尚屬
    良好、被告甲○○雖曾於警訊及偵查中坦承犯行，然於本院審理時否認犯行之犯
    後態度等一切情狀，分別量處如主文所示之刑。
三、扣案之汽車電源起動器一組及鑰匙一支，係被告乙○○供竊盜所用之物，且為被
    告乙○○所有一節，業據被告乙○○供明在卷，爰依刑法第三十八條第一項第二
    款之規定，宣告沒收。至被告乙○○所有、供以竊盜之六角板手一支，業經被告
    乙○○丟棄一情，已據被告乙○○供述在卷，復無證據證明前開六角板手一支並
    未滅失，為免執行之困難，爰不予宣告沒收。
據上論斷，應依刑事訴訟法第二百九十九條第一項前段、第三百條，刑法第二十八條
第三百二十一條第一項第三款、第四十七條、第三十八條第一項第二款，判決如主文
。
本案經檢察官陳燕瑩到庭執行職務
中      華      民      國    九十      年     十二     月    二十六    日
                                臺灣彰化地方法院刑事第三庭
                                      法      官  李  雅  俐
右正本證明與原本無異。
如不服本判決，應於判決送達後十日內，向本院提出上訴狀（須附繕本）。
                                      法院書記官
中      華      民      國                  年            月            日
附錄論罪科刑法條：
刑法第三百二十一條第一項第三款：
犯竊盜罪而有左列情形之一者，處六月以上五年以下有期徒刑：
  三、攜帶兇器而犯之者。


司法院資訊處製作；財團法人民間司法改革基金會備份。
